# 请教陈版：是否构成业务合并

提问人：Bertie1988 巫巫 时间：2022-11-30 00:14:55
【背景】
1 、A、B公司同属于甲控制的公司，A公司为境内公司，B公司为香港公司，A公司为生产制造型企业，A公司的境外销售通过B公司签署背靠背合同实现，即A公司将商品销售给B公司，B公司再将商品销售给境外终端客户，终端客户向B支付货款，B公司再A公司支付货款，同时A公司的境外采购也是通过B公司签署背靠背合同实现。B公司在香港无经营场所，其商品采购、销售、财务、管理等人员均由A公司境内人员实际负责；在澳门有员工，负责研发和检测，有相关设备。
2 、B公司在亚马逊开设店铺，其商品从A公司采购，在欧美的亚马逊店铺实现销售，相关人员也是A公司员工。
【问题】
1 、为解决同业竞争和减少关联交易，A公司拟对B公司进行“业务合并”（股权收购存在障碍），A公司通过在香港设立的子公司C承接其采购、销售业务，属于业务切换，即在手采购销售合同执行完毕后，由C公司与供应商、客户重新签署业务合同，同时澳门员工人事关系转到C公司，相关设备转让给C公司。请教陈版，该方式是否构成同一控制下业务合并？
2 、由于亚马逊规则无法将B公司的电商店铺转让给C公司，由C公司重新注册店铺开展电商业务，而B公司电商业务待其存货销售完毕后关闭其电商业务。如问题 1 构成同一控制下业务合并，能否将B电商业务也进行业务合并？

回答人：chenyiwei
1 、对研发团队的收购属于业务合并；对境外销售渠道的收购可以认为不是业务合并。但因为在境外销售业务中B明显是代理人，即A的销售收入需在B实现对境外终端客户的销售时才能确认，故是作为资产收购还是业务合并，对A的报表影响较小。
2 、关键是业务的延续性，而不是店铺的注册主体是否发生变更。但如前所述，因为B是代理人，故是作为资产收购还是业务合并，对A的报表影响较小，并非主要问题。

提问人：Bertie1988 巫巫 时间：2022-12-09 06:20:31
谢谢陈版。能否这样理解：如果是业务合并，A和B之间的购销业务就不是关联交易；如果是资产收购，那A和B之间的购销业务是关联交易？

回答人：chenyiwei
不是“是否为关联交易”的问题，而是“是否按常规方法抵销内部交易损益”的问题。